CLÉMENT LOZE



En recherche d'une école d'ingénieur en alternance et d'une entreprise pour la rentrée 2022.

PROFIL

Étudiant de 19 ans au BTS SIO option SLAM du lycée Bonaparte à Toulon. Je suis désireux de constamment approfondir mes connaissances. Je souhaiterais intégrer une école d'ingénieur informatique afin d'avoir je l'espère un poste a responsabilité plus tard.

COORDONNÉES

06.10.11.36.56

clementloze@hotmail.fr

clementloze.fr

FORMATION

BTS SIO option SLAM SEPT 2020 - JUIL 2022

Lycée Bonaparte

Bac S option SI spécialité ISN

SEPT 2016 - JUIL 2019

Lycée Maurice Janetti

COMPÉTENCES

Dév. web

C#

SQL

PHP

Angular

Python

EXPÉRIENCES PROFESSIONNELLES

DIRISI - Stage 1ère année BTS SIO

MAI 2021 - JUILLET 2021

Projet d'application de suivi médical. Travail en mode projet, découverte de Node.JS et Angular.

DIRISI - Stage 2ème année BTS SIO

JAN 2022 - FEV 2022

Approfondissement de connaissance et continuité du stage de l'année précédente.

MES PASSIONS



Veille technologique



Voyages



Film et Séries



Lecture